臺灣士林地方法院刑事判決　　　　　　　96年度易字第1874號
公　訴　人　臺灣士林地方法院檢察署檢察官
被　　　告　庚○○
　　　　　　　　　　現於臺灣士林看守所羈押中
　　　　　　卯○○
　　　　　　　　　　現於臺灣士林看守所羈押中
上列被告因竊盜案件，經檢察官提起公訴（96年度偵字第10204
、11257 號），被告於準備程序中就被訴事實為有罪之陳述，經
本院告知簡式審判程序之旨，並聽取被告與公訴人之意見後，本
院裁定進行簡式審判程序，判決如下：
    主  文
庚○○所犯如附表編號二、三、四、六、七、八號所示之罪，均
為累犯，均處有期徒刑捌月，扣案如附表編號二、三、四、六、
七、八號所示之使用工具沒收；所犯如附表編號一號所示之罪，
累犯，處有期徒刑捌月，減為有期徒刑肆月，扣案之老虎鉗、水
管鉗各壹支沒收；又共同犯如附表編號五號所示之罪，累犯，處
有期徒刑捌月，扣案之老虎鉗、水管鉗各壹支沒收。應執行有期
徒刑肆年捌月，扣案之老虎鉗、水管鉗各壹支沒收。
卯○○共同犯如附表編號五號所示之罪，累犯，處有期徒刑捌月
；又犯如附表編號九號所示之罪，累犯，處有期徒刑捌月。應執
行有期徒刑壹年貳月。
    事  實
一、庚○○前因民國92、87年間分別違反毒品危害防制條例及偽
    造文書案件，經臺灣板橋地方法院及本院、臺灣高等法院分
    別判處徒刑，嗣由臺灣板橋地方法院裁定應執行有期徒刑1
    年8 月確定，於95年1 月27日縮短刑期假釋出監並付保護管
    束，於95年6 月30日縮刑期滿以已執行論（構成累犯）。卯
    ○○則曾犯有竊盜、違反毒品危害防制條例、遺棄等前科，
    最近一次因於91年間違反毒品危害防制條例及遺棄案件，分
    別經本院及臺灣臺北地方法院判處徒刑後，由該院裁定應執
    行有期徒刑2 年8 月，另與嗣犯毒品危害防制條例罪之有期
    徒刑1 年併為執行，於95年11月17日縮短刑期假釋出監並付
    保護管束，於96年6 月27日所餘刑期以已執行論。詎渠等猶
    不知悔改，為下述犯罪行為：
（一）庚○○、卯○○共同基於意圖為自己不法所有之犯意聯絡
      ，在附表編號5 所示之時、地，共同騎乘車號BKW--903號
      重機車，以如附表編號5 所示之方法，拆卸附表編號5 所
      示住戶持有之螺紋式水錶而竊取之。
（二）庚○○基於意圖為自己不法所有之犯意，自96年4 月15日
      起至同年8 月19日止，分別於如附表編號1 至4 及6 、7
      、8 所示之時、地，騎乘車號BKW-903 號重機車，並以如
      附表編號1 至4 及6 、7 、8 之方式，侵入如附表編號1
      至4 及6 、7 、8 所示有人居住之建築物後並竊取附表編
      號1 至4 及6 、7、8 所示之水錶。
（三）卯○○另基於意圖為自己不法所有之犯意，於如附表編號
      9 所示之時、地，以附表編號9 所示之方法竊取如附表編
      號9 所示之水錶。
    其等竊得如附表所示之水錶後，旋由庚○○先後持往周秀春
    （涉嫌故買贓物部分，另呈請移轉偵辦）所經營、址設臺北
    縣三重市○○○街70號之思穎資源回收企業社變賣得款花用
    。嗣於96年8 月21日下午3 時許，庚○○騎乘前揭機車行經
    臺北縣蘆洲市○○路與集賢路口時，為警攔檢查獲，當場扣
    得老虎鉗1 支及新臺幣（下同）1,700 元，並於同日下午3
    時40分許，為警循線在卯○○位於臺北市○○區○○路1段
    47巷21之1 號住處內查獲水管鉗1 支，始查悉上情。
二、案經臺北市政府警察局內湖分局及士林分局報請臺灣士林地
    方法院檢察署檢察官偵查起訴
    理  由
一、本件被告所犯非死刑、無期徒刑、最輕本刑為3 年以上有期
    徒刑之罪，或高等法院管轄第一審之案件，被告於本院準備
    程序中，就被訴事實為有罪之陳述，經告以簡式審判程序之
    旨，並聽取檢察官、被告之意見後，本院裁定進行簡式審判
    程序，是本件之證據調查，依刑事訴訟法第273 條之2 規定
    ，不受同法第159 條第1 項、第161 條之2 、第161 條之3
    、第163 條之1 及第164 條至第170 條規定之限制，合先敘
    明。
二、上開犯罪事實，業據被告迭於警詢、偵查及本院行準備程序
    及審理時均坦承不諱（臺灣士林地方法院檢察署96年度偵字
    第10204 號卷第15、134 、139 、180 、137 、183 頁、本
    院卷第41、68頁），被告分別或共同侵入有人居住之建築物
    內竊取水錶並為變賣得利等情，亦核與證人即被害人戊○○
    、丑○○、壬○○、甲○○、乙○○、己○○、丁○○、寅
    ○○、子○○、癸○○，證人即臺北市自來水事業處人員辛
    ○○、丙○○，證人即思穎資源回收企業社負責人周秀春於
    警詢及偵查中之證詞（同上偵查卷第25、32、34、37、40、
    46、47、49、51、54頁，臺灣士林地方法院檢察署96年度偵
    字第11257 號卷第13、15、17頁）相符，此外復有扣案之老
    虎鉗、水管鉗各1 支、贓款1,700 元、前揭竊盜工具翻拍照
    片各1 紙（同上偵字第10204 號卷第110 頁）、搜索扣押筆
    錄、扣押物品目錄表及贓物認領保管單各1 份（同上偵字第
    10204 號卷第76、90頁）、被告2 人前往臺北市○○區○○
    路25巷42號新城國宅頂樓行竊之監視錄影翻拍照片7 張及上
    址頂樓螺紋式水錶遭竊後之照片1 張（同上偵字第10204 號
    卷第93至109 頁）、水錶表號統計明細及臺北市自來水事業
    處用戶遺失水表清冊計2 紙（同上偵字第1125 7號卷第18頁
    ）等證物可資佐憑，被告之自白核與事實相符，應可採信。
    本件事證明確，被告犯行堪以認定，應予依法論科。
三、被告如附表所示或於夜間侵入住處、國宅等有人居住之建築
    物，或並攜帶客觀上足以傷害人生命具有危險性之老虎鉗、
    水管鉗等兇器竊盜，核被告庚○○於如附表編號1 、5 、7
    、8 所為，係犯刑法第321 條第1 項第3 款之加重竊盜罪，
    其於附表編號2 、3 、4 、6 所為，係犯刑法第321 條第1
    項第1 款、第3 款之加重竊盜罪。被告卯○○於附表編號5
    所為，係犯刑法第321 條第1 項第3 款之加重竊盜罪，其於
    附表編號9 所為，係犯刑法第320 條第1 項之竊盜罪。被告
    庚○○於如附表編號3 、4 、5 、6 、7 、8 所示，被告卯
    ○○於如附表編號5 所示，均係一竊盜行為竊取數住戶之水
    錶，為想像競合犯，應從一重處斷。被告2 人就附表編號5
    之犯行，有犯意之聯絡及行為之分擔，應依共同正犯論處。
    又被告2 人分別所犯前揭各罪間，犯意各別，應予分論併罰
    。查被告2 人曾有如犯罪事實欄所示之論罪科刑執行紀錄，
    有臺灣高等法院被告前案紀錄表在卷可按，其等受有期徒刑
    之執行完畢，5 年以內故意再犯本件有期徒刑以上之罪，均
    為累犯，應依刑法第47條第1 項規定加重其刑。爰審酌被告
    前均有多次前科，甫經執行完畢，仍未能悔改再犯本案各罪
    ，顯乏尊重他人財產權之觀念，嚴重破壞社會秩序危害治安
    ，且迄今未能賠償被害人損失，惟犯後坦認犯行，態度尚佳
    暨其犯罪動機、手段、目的、所得利益、對被害人造成之損
    害等一切情狀，分別量處如主文所示之刑並定其應執行刑。
    又本件被告庚○○如附表編號1 所示之犯罪時間在96年4 月
    24日以前，應依中華民國96年罪犯減刑條例第2 條第1項 第
    3 款之規定，減其刑期二分之一，並諭知應執行之刑。
四、又公訴人雖以被告有多次前科，出獄未久復為本件犯行，足
    見被告均有犯罪之習慣，僅科處刑罰尚不足以矯正其惡習而
    知悛悔，請求諭知於刑之執行前令入勞動場所強制工作等語
    。惟按保安處分係針對受處分人將來之危險性所為之處置，
    以達教化、治療之目的，為刑罰之補充制度，保安處分中之
    強制工作，旨在對嚴重職業性犯罪及欠缺正確工作觀念或無
    正常工作因而犯罪者，強制其從事勞動，學習一技之長及正
    確之謀生觀念，使其日後重返社會，能適應社會生活。然保
    安處分之措施亦含社會隔離、拘束身體自由之性質，其限制
    人民之權利，實與刑罰同，自應受比例原則之規範，使保安
    處分之宣告，與行為人所為行為之嚴重性、行為人所表現之
    危險性，及對行為人未來行為之期待性相當（最高法院91年
    度臺上字第4625號判決意旨參照）。查本件被告固均有一次
    以上之竊盜犯行，惟被告庚○○僅曾有1 次竊盜前科，被告
    卯○○在此之前並無竊盜前科，且本次犯罪行為固屬多次，
    每次所竊取之財物價值尚屬非鉅，於犯罪後坦承犯行不諱，
    尚知悔悟，是依比例原則，綜合其所表現之危險性及對其未
    來之期待性等情以觀，本院因認宣告如主文所示之刑，已足
    認為與被告犯行之處罰相當，尚難認定有另宣告強制工作以
    預防矯治其社會危險性之必要，爰不另為強制工作之諭知，
    是檢察官聲請諭知強制工作部分，尚無必要，併此敘明。
五、扣案之老虎鉗、水管鉗各1 支為被告庚○○所有且供犯罪使
    用之物，業據被告庚○○供承在卷，應依刑法第38條第1 項
    第2 款宣告沒收。另所扣1, 700元係被告庚○○分別於96年
    8 月18日6 時許及96年8 月19日下午售予周秀春之犯罪所得
    ，亦據周秀春於警詢中陳稱：「有收購過2 次，第1 次96
    年8 月18日6 時許，以每斤100 元收購10個水表銅器，共計
    52斤，支付5200元。第2 次96年8 月19日下午，以每斤100
    元收購7 個水錶銅器，共計31斤，支付3100元」等語（同上
    偵字第10204 號偵查卷第25頁）相符，因非犯罪直接所得之
    物，爰不予沒收。
據上論斷，應依刑事訴訟法第273 條之1 第1 項、第299 條第1
項前段，刑法第320 條第1 項、第321 條第1 項第1 、3 款、第
28條、第50條、第51條第5 款、第55條、第38條第1 項第2 款，
刑法施行法第1 條之1 第1 項，中華民國九十六年罪犯減刑條例
第2 條第1 項第3 款、第7 條，判決如主文。
本案經檢察官吳維雅到庭執行職務。
中　　華　　民　　國　　96　　年　　11　　月　　29　　日
                 刑事第四庭法   官  古振暉
以上正本證明與原本無異。
如不服本判決，應於判決送達後10日內向本院提出上訴狀（應抄
附繕本）。告訴人或被害人如對於本判決不服者，應具備理由請
求檢察官上訴，其上訴期間之計算係以檢察官收受判決正本之日
期為準。
                            書記官  林靜枝
中　　華　　民　　國　　96　　年　　11　　月　　30　　日
附錄本案論罪科刑法條：
中華民國刑法第320 條：
意圖為自己或第三人不法之所有，而竊取他人之動產者，為竊盜
罪，處5 年以下有期徒刑、拘役或5 百元以下罰金。
意圖為自己或第三人不法之利益，而竊佔他人之不動產者，依前
項之規定處斷。
前二項之未遂犯罰之。
中華民國刑法第321條
犯竊盜罪而有左列情形之一者，處6 月以上、5 年以下有期徒刑
：
一  於夜間侵入住宅或有人居住之建築物、船艦或隱匿其內而犯
    之者。
二  毀越門扇、牆垣或其他安全設備而犯之者。
三  攜帶兇器而犯之者。
四  結夥三人以上而犯之者。
五  乘火災、水災或其他災害之際而犯之者。
六  在車站或埠頭而犯之者。
前項之未遂犯罰之。
附表：
┌──┬───┬───┬─────┬───┬─────┬────┬────┬────┬────┐
│編號│行為人│犯罪時│犯罪地點  │被害人│犯罪方法  │失竊財物│所犯罪名│宣告刑  │使用工具│
│    │      │間    │          │      │          │        │及法條  │        │        │
├──┼───┼───┼─────┼───┼─────┼────┼────┼────┼────┤
│1   │庚○○│96年 4│臺北縣中和│癸○○│趁左址有人│螺紋式水│刑法第32│有期徒刑│老虎鉗、│
│    │      │月15日│市○○街  │      │居住之住宅│錶（表號│1 條第1 │捌月，減│水管鉗各│
│    │      │下午 1│180巷2號  │      │暫無人看管│A-94-004│項第3 款│為有期徒│壹支。  │
│    │      │時許  │          │      │時，潛入屋│988號） │攜帶兇器│刑肆月。│        │
│    │      │      │          │      │內以自備之│1個     │竊盜罪  │        │        │
│    │      │      │          │      │老虎鉗、水│        │。（侵入│        │        │
│    │      │      │          │      │管鉗等工具│        │住宅部分│        │        │
│    │      │      │          │      │，先拆卸水│        │均未經告│        │        │
│    │      │      │          │      │錶兩頭螺絲│        │訴）    │        │        │
│    │      │      │          │      │後，再關閉│        │        │        │        │
│    │      │      │          │      │水源開關並│        │        │        │        │
│    │      │      │          │      │卸下水錶而│        │        │        │        │
│    │      │      │          │      │竊取之。  │        │        │        │        │
├──┼───┼───┼─────┼───┼─────┼────┼────┼────┼────┤
│2   │庚○○│96年 5│臺北縣中和│碧河宮│於夜間潛入│同上（表│刑法第  │有期徒刑│老虎鉗、│
│    │      │月24日│市○○路  │      │寺廟之建築│號C-93- │321 條第│捌月。  │水管鉗各│
│    │      │晚間 7│249號     │      │物後，以自│061492號│1 項第1 │        │壹支。  │
│    │      │時許  │          │      │備之老虎鉗│）1個   │、3 款攜│        │        │
│    │      │      │          │      │、水管鉗等│        │帶兇器夜│        │        │
│    │      │      │          │      │工具，先拆│        │間侵入有│        │        │
│    │      │      │          │      │卸水錶兩頭│        │人居住之│        │        │
│    │      │      │          │      │螺絲後，再│        │建築物竊│        │        │
│    │      │      │          │      │關閉水源開│        │盜罪（侵│        │        │
│    │      │      │          │      │關並卸下水│        │入住宅部│        │        │
│    │      │      │          │      │錶而竊取之│        │分未經告│        │        │
│    │      │      │          │      │。        │        │訴）    │        │        │
├──┼───┼───┼─────┼───┼─────┼────┼────┼────┼────┤
│3   │庚○○│96年 7│臺北縣中和│桂冠實│於夜間潛入│同上（表│刑法第  │有期徒刑│老虎鉗、│
│    │      │月18日│市○○路 2│業股份│公司之建築│號B-92-1│321 條第│捌月。  │水管鉗各│
│    │      │晚間 8│段331號3樓│有限公│物後，以自│29906、1│1 項第1 │        │壹支。  │
│    │      │時許  │頂        │司    │備之老虎鉗│29908及1│、3 款攜│        │        │
│    │      │      │          │      │、水管鉗等│29909號 │帶兇器夜│        │        │
│    │      │      │          │      │工具，先拆│）3個   │間侵入有│        │        │
│    │      │      │          │      │卸水錶兩頭│        │人居住之│        │        │
│    │      │      │          │      │螺絲後，再│        │建築物竊│        │        │
│    │      │      │          │      │關閉水源開│        │盜罪（侵│        │        │
│    │      │      │          │      │關並卸下水│        │入住宅部│        │        │
│    │      │      │          │      │錶而竊取之│        │分未經告│        │        │
│    │      │      │          │      │。        │        │訴）    │        │        │
├──┼───┼───┼─────┼───┼─────┼────┼────┼────┼────┤
│4   │庚○○│96年 8│臺北市士林│左址2 │於夜間潛入│同上（表│刑法第  │有期徒刑│老虎鉗、│
│    │      │月17日│區○○路59│樓至5 │建築物後，│號B-94- │321 條第│捌月。  │水管鉗各│
│    │      │晚間 8│號3樓     │樓計4 │以自備之老│065458號│1 項第1 │        │壹支。  │
│    │      │時許  │          │戶住戶│虎鉗、水管│、C-94- │、3 款攜│        │        │
│    │      │      │          │及公共│鉗等工具，│053152號│帶兇器夜│        │        │
│    │      │      │          │水錶  │先拆卸水錶│、C-94- │間侵入有│        │        │
│    │      │      │          │      │兩頭螺絲後│049249號│人居住之│        │        │
│    │      │      │          │      │，再關閉水│、C-94- │建築物竊│        │        │
│    │      │      │          │      │源開關並卸│049251號│盜罪（侵│        │        │
│    │      │      │          │      │下水錶而竊│、049252│入住宅部│        │        │
│    │      │      │          │      │取之。    │號）5個 │分未經告│        │        │
│    │      │      │          │      │          │        │訴）    │        │        │
├──┼───┼───┼─────┼───┼─────┼────┼────┼────┼────┤
│5   │庚○○│96年 8│臺北市內湖│行善公│庚○○夥同│同上（表│庚○○共│兩人均處│老虎鉗、│
│    │卯○○│月18日│區○○路25│寓大廈│卯○○騎乘│號C-95- │同犯刑法│有期徒刑│水管鉗各│
│    │      │中午12│巷42號頂樓│6樓之1│車號BKW-90│023581號│第321 條│捌月。  │壹支。  │
│    │      │時許  │（即新城國│至 8樓│3 號重機車│至023586│第1 項第│        │        │
│    │      │      │宅）      │之1、1│，趁人未注│號、0235│3 款攜帶│        │        │
│    │      │      │          │樓至 3│意侵入左址│89號、02│兇器竊盜│        │        │
│    │      │      │          │樓及 6│建築物後，│3590號及│罪。    │        │        │
│    │      │      │          │樓至 8│並持老虎鉗│023802號│卯○○共│        │        │
│    │      │      │          │樓計 9│、水管鉗等│）9個   │同犯刑法│        │        │
│    │      │      │          │戶住戶│工具拆卸螺│        │第321 條│        │        │
│    │      │      │          │      │紋式水錶而│        │第1 項第│        │        │
│    │      │      │          │      │竊取之。  │        │3款 攜帶│        │        │
│    │      │      │          │      │          │        │兇器竊盜│        │        │
│    │      │      │          │      │          │        │罪。    │        │        │
│    │      │      │          │      │          │        │（侵入住│        │        │
│    │      │      │          │      │          │        │宅部分均│        │        │
│    │      │      │          │      │          │        │未經告訴│        │        │
│    │      │      │          │      │          │        │）      │        │        │
├──┼───┼───┼─────┼───┼─────┼────┼────┼────┼────┤
│6   │庚○○│96年 8│臺北市南港│左址23│庚○○騎乘│同上（表│刑法第  │有期徒刑│老虎鉗、│
│    │      │月18日│區○○街  │號10樓│車號BKW-9 │號C-94- │321 條第│捌月。  │水管鉗各│
│    │      │晚間10│441號、445│至13樓│03號重機車│069454號│1 項第1 │        │壹支。  │
│    │      │時許  │號及373 巷│、16樓│，趁人未注│至069457│、3 款攜│        │        │
│    │      │      │23號（即南│至18樓│意潛入建築│號、0694│帶兇器夜│        │        │
│    │      │      │港國宅處）│、 441│物後，並以│60號至06│間侵入有│        │        │
│    │      │      │          │之1號9│自備之老虎│9462號、│人居住之│        │        │
│    │      │      │          │樓之 1│鉗、水管鉗│C-95-000│建築物竊│        │        │
│    │      │      │          │至18樓│等工具拆卸│848號至 │盜罪（侵│        │        │
│    │      │      │          │之1、4│螺紋式水錶│000850號│入住宅部│        │        │
│    │      │      │          │55號 1│竊取之。  │、001101│分未經告│        │        │
│    │      │      │          │樓、 3│          │號至0011│訴）    │        │        │
│    │      │      │          │樓至 8│          │07號、C-│        │        │        │
│    │      │      │          │樓計24│          │00-00000│        │        │        │
│    │      │      │          │戶住戶│          │4號至000│        │        │        │
│    │      │      │          │      │          │419號、C│        │        │        │
│    │      │      │          │      │          │-92-0945│        │        │        │
│    │      │      │          │      │          │40號）  │        │        │        │
│    │      │      │          │      │          │24個    │        │        │        │
├──┼───┼───┼─────┼───┼─────┼────┼────┼────┼────┤
│7   │庚○○│96年 8│臺北市內湖│左址6 │趁人未注意│同上（表│犯刑法第│有期徒刑│老虎鉗、│
│    │      │月19日│區○○路22│號2樓 │潛入建築物│號C-91- │321 條第│捌月。  │水管鉗各│
│    │      │上午11│巷27弄 6號│至5樓 │後，並以自│050818號│1 項第3 │        │壹支。  │
│    │      │時前某│頂樓      │計4戶 │備之老虎鉗│、050819│款攜帶兇│        │        │
│    │      │時    │          │住戶  │、水管鉗等│號、B-91│器竊盜罪│        │        │
│    │      │      │          │      │工具拆卸螺│- 049041│。（侵入│        │        │
│    │      │      │          │      │紋式水錶竊│號、0490│住宅部分│        │        │
│    │      │      │          │      │取之。    │42號）  │未經告訴│        │        │
│    │      │      │          │      │          │4個     │）      │        │        │
├──┼───┼───┼─────┼───┼─────┼────┼────┼────┼────┤
│8   │庚○○│96年8 │臺北市內湖│左址32│趁人未注意│同上（表│犯刑法第│有期徒刑│老虎鉗、│
│    │      │月19日│區○○路3 │0號1樓│潛入建築物│號C-89- │321 條第│捌月。  │水管鉗各│
│    │      │下午4 │段320號頂 │至 5樓│後，並以自│034650號│1 項第3 │        │壹支。  │
│    │      │時30分│樓        │計 5戶│備之老虎鉗│至034654│款攜帶兇│        │        │
│    │      │前某時│          │住戶  │、水管鉗等│號）5個 │器竊盜罪│        │        │
│    │      │      │          │      │工具拆卸螺│        │。（侵入│        │        │
│    │      │      │          │      │紋式水錶竊│        │住宅部分│        │        │
│    │      │      │          │      │取之。    │        │未經告訴│        │        │
│    │      │      │          │      │          │        │）      │        │        │
├──┼───┼───┼─────┼───┼─────┼────┼────┼────┼────┤
│9   │卯○○│96年8 │臺北市內湖│左址住│侵入左址建│同上（表│犯刑法第│有期徒刑│        │
│    │      │月19日│區○○街92│戶公共│築物後，徒│號C-93- │321 條第│捌月。  │        │
│    │      │上午12│巷25弄11號│水錶總│手拆卸螺紋│115285號│1 項第3 │        │        │
│    │      │時前某│1樓       │錶    │式水錶竊取│）1個   │款攜帶兇│        │        │
│    │      │時    │          │      │之        │        │器竊盜罪│        │        │
│    │      │      │          │      │          │        │。（侵入│        │        │
│    │      │      │          │      │          │        │住宅部分│        │        │
│    │      │      │          │      │          │        │未經告訴│        │        │
│    │      │      │          │      │          │        │）      │        │        │
└──┴───┴───┴─────┴───┴─────┴────┴────┴────┴────┘
